---
title: "Home"
site: workflowr::wflow_site
output:
  workflowr::wflow_html:
    toc: false
editor_options:
  chunk_output_type: console
---

Introdução
==========

Dados Fenotípicos
=================
Foram realizadas analises descritivas e de Deviance para verificar a distribuição e efeitos genotipicos quanto a resistencia as doencas de manchas foliares.




```{r,  message=FALSE, warning=FALSE, eval = TRUE}
suppressMessages(library(tidyverse))
suppressMessages(library(here))
suppressMessages(library(reactable))

# Leitura dos Dados pelo R utilizando o pacote here para organizar leitura para qualquer computador
PhenoData <- readRDS(here::here("data", "DadosFenotipicos.RDS"))
# Insercao de informacao de controles
control <- names(table(PhenoData$accession_name)[table(PhenoData$accession_name) > 30])
PhenoData$control <- ifelse(PhenoData$accession_name %in% control, PhenoData$accession_name, "999") 
PhenoData$new <- ifelse(PhenoData$accession_name %in% control, 0, 1)

# Troca dos nomes das doencas para siglas em ingles
colnames(PhenoData)[7:11] <- c("Anth", "WhLS", "BrLS", "BlLS", "AnAr")

# Correção por log para Area de Antracnose.
PhenoData$AnAr <- log(PhenoData$AnAr)
```
#### Tabela 1. Dados Fenotipicos de resistencia as doencas manchas foliares avaliadas no banco ativo de germoplasma de mandioca da EMBRAPA no ano de 2021.
```{r, echo = FALSE}
PhenoData %>% reactable(defaultPageSize = 10)
```
Antracnose (Anth), Mancha Branca (WhLS), Mancha Parda (BrLS), Queima das Folhas (BlLS), Area afetada pela antracnose na area inoculada no caule da planta de mandioca (AnAr).

```{r, message = FALSE, warning = FALSE, eval = TRUE}
lnfUtl <- colnames(PhenoData)[c(1:4, 12:13)]
PhenoData$talhao_number <- NULL
PhenoData$Idade <- NULL
traits <- colnames(PhenoData)[!colnames(PhenoData) %in% lnfUtl]
PhenoData2 <- PhenoData %>% gather(key = traits, value = Y, -all_of(lnfUtl))
```

#### Tabela 2. Dados Fenotipicos organizados para realizar analises descritivas e de modelos mistos para resistencia as doencas manchas foliares.
```{r, echo = FALSE}
PhenoData2 %>% reactable(defaultPageSize = 10)
```
Antracnose (Anth), Mancha Branca (WhLS), Mancha Parda (BrLS), Queima das Folhas (BlLS).

```{r}
saveRDS(PhenoData2, here::here("output", "DadosFenotipicosv2.RDS"))
```

- [Analises Descritivas](AnalisesDescritivas.html)

Análise de modelos mistos - [link](AnalisesModelosMistos.html)
==============================================================

Análise de Componentes Principais e Discriminante - [link](PCA_DAPC.html)
=========================================================================

Dendrograma e Indice de Shannon-Weaver - [link](Den_IndSH.html)
===============================================================
